# 应收票据、应收款项融资披露问题咨询

提问人：天堂 茑 时间：2021-03-22 10:33:05
应收票据期末余额 300 ，其中6+9银行余额 200 、非6+9银行余额为 100 ，管理层意图为背书或贴现，符合以公允价值计量且其变动计入其他综合收益金融资产。因此6+9银行余额 200 需重分类至应收款项融资融资。
期末已背书或贴现但在资产负债表日未到期的应收票据余额为 200 ，其中6+9余额为 150 ，非6+9余额为 50 ，由于非6+9部分不符合终止确认条件，因此需要将应收票据进行还原，
借：应收票据 50
贷：应付账款 50
期末应收票据列示余额为 非6+9银行余额为100+已背书未到期不符合终止确认条件非6+9还原应收票据金额50=合计金额 150同时在应收票据期末已背书或贴现但未到期应收票据未终止确认金额中列示 50 （该部分金额即已背书未到期不符合终止确认条件非6+9还原应收票据金额 50 ）
应收款项融资列示金额为原应收票据期末余额中属于6+9银行余额 200
同时在应收款项融资期末已背书或贴现但未到期应收款项融资终止确认金额中列示 150 （该部分金额即已背书未到期符合终止确认条件6+9应收票据金额 150 ）
应收票据列示.png
(173.36 KB, 下载次数: 13)
3 天前 上传

回答人：chenyiwei
基本可以这样理解。但期末已背书或贴现但在资产负债表日未到期的非“6+9”票据恢复时，不应贷记应付账款，而应贷记短期借款（贴现）或其他流动负债（背书）。